【裁判字號】    99,交易,186
【裁判日期】    991130
【裁判案由】    公共危險等
【裁判全文】
臺灣雲林地方法院刑事判決
公  訴  人  臺灣雲林地方法院檢察署檢察官
被      告  廖健成
上列被告因公共危險等案件，經檢察官提起公訴（99年度偵字第
4904號），被告於準備程序中就被訴事實為有罪之陳述，本院改
依簡式審判程序審理，判決如下：
    主  文
廖健成犯不能安全駕駛動力交通工具罪，處有期徒刑月，如易
科罰金，以新臺幣壹仟元折算壹日。
    犯罪事實
一、廖健成前因公共危險案件，經臺灣雲林地方法院檢察署檢察
    官以98年度調偵字第463 號為緩起訴處分，緩起訴期間為民
    國99年1 月14日至100 年1 月13日。其明知服用酒類而駕駛
    交通工具極易影響駕駛安全，仍不知警惕，於上開緩起訴期
    間內之99年9 月10日8 時許起，在雲林縣斗六市○○里○○
    路456 巷12號住處，飲用米酒半瓶，至同日11時許已達於不
    能安全駕駛動力交通工具之程度，仍於酒後駕駛車牌號碼ZU
    V-890 號輕型機車（起訴書誤載為車牌號碼1939號自用小客
    車）沿雲林縣斗六市○○路由北往南方向行駛。廖健成原應
    注意飲用酒類或其他類似物後，其吐氣所含酒精濃度超過每
    公升0.25毫克以上不得駕車；又汽車在未劃設分向線之道路
    行駛時，應靠右行駛，且應注意車輛行駛時之車前狀況，隨
    時採取必要安全措施，而依當時情況，天候晴，日間自然光
    線，柏油路面乾燥、無缺陷，且無障礙物，視距良好，別無
    不能注意之情事，詎廖健成於同日11時50分許，行經雲林縣
    斗六市○○路1 之13號附近時，竟因不勝酒力注意力無法集
    中，偏向左側行駛，適有張林素玉騎乘車牌號碼M3N-110 號
    重型機車後載陳凱倫，沿後庄路由南往北方向行駛，而遭廖
    健成所騎乘之上開機車車頭撞擊其機車車頭，致張林素玉人
    車倒地，受有左側遠端橈骨骨折及右膝深部撕裂傷等傷害（
    陳凱倫則未受傷，廖健成涉犯過失傷害部分，業據張林素玉
    撤回告訴，另由本院為不受理判決）。嗣經警據報到達現場
    處理，而於同日12時18分許，對廖健成施以酒精濃度測試，
    測得其吐氣所含酒精濃度為每公升0.85毫克，而查悉上情。
二、案經張林素玉訴由雲林縣警察局斗六分局報告臺灣雲林地方
    法院檢察署檢察官偵查起訴。
    理  由
一、本件屬於刑事訴訟法第376 條第1 款所列之案件，依同法第
    284 條之1 規定，得由法官一人獨任審判。又被告於準備程
    序中就被訴事實為有罪之陳述，本院裁定進行簡式審判程序
    （依刑事訴訟法第50條但書之規定，此裁定當庭宣示，命記
    載於筆錄即可，不用製作裁定書面），此有本院99年11月23
    日審判筆錄一份附卷足憑，則依據刑事訴訟法第273 條之2
    、同法第159 條第2 項之規定，不適用傳聞法則有關限制證
    據能力之相關規定，合先敘明。
二、訊據被告廖健成對於上開犯罪事實坦承不諱，核與告訴人張
    林素玉之指述及證人陳凱倫之證述情節相符（臺灣雲林地方
    法院檢察署99年度偵字第4904號卷第4 、5 、7 、8 頁），
    復有道路交通事故現場圖、道路交通事故調查報告表(一)、(二)
    各1 紙、現場照片7 張、道路交通事故當事人酒精測定紀錄
    表、刑法第185 條之3 案件測試觀察紀錄表、雲林縣警察局
    舉發違反道路交通管理事件通知單、臺大醫院雲林分院診斷
    證明書各1 紙（同上卷第12至20頁、第23、25頁）在卷可稽
    ，是被告自白與事實相符，應可採信。
三、按汽車行駛時，駕駛人應注意車前狀況，並隨時採取必要之
    安全措施；汽車除行駛於單行道或指定行駛於左側車道外，
    在未劃分向線或分向限制線之道路，應靠右行駛；汽車駕駛
    人飲用酒類或其他類似物後其吐氣所含酒精濃度超過每公升
    0.25毫克以上者，不得駕車，道路交通安全規則第94條第3
    項、第95條第1 項、第114 條第2 款分別定有明文。本件被
    告為汽車駕駛人，自應注意上開道路交通安全規則之規定。
    被告於肇事後，經警測得其呼氣酒精濃度為每公升0.85毫克
    ，有被告前開酒精測定紀錄表在卷可佐。又本件車禍發生時
    間為99年9 月10日11時50分許，被告於同日12時18分許接受
    酒精濃度檢測，所測得之呼氣酒精濃度仍高達每公升0.85毫
    克，且其騎乘機車行駛至上開地點時，偏向左側行駛，未注
    意車前狀況而肇致本件車禍，堪認被告於酒後駕駛車輛時，
    已陷於不能安全駕駛之狀態，依法不得駕駛動力交通工具至
    明。被告雖於本院審理時供稱其有精神上之疾病云云，並且
    提出診斷證明書及中華民國身心障礙手冊各1 份（本院卷第
    29、30頁），惟依本院於審理過程中與被告對談之情形觀之
    ，被告對於本院所提出之問題，均能回答，並瞭解問題之意
    義，對於肇事後員警處理之過程，亦能明確回答，此有本院
    99年11月23日準備程序及審判程序筆錄各1 份可按，而被告
    自陳學歷係斗六家商肄業（本院卷第25頁反面），依其智識
    、能力自無不能理解酒後不得駕車之情事。再參以被告曾於
    98年7 月15日因相類似之情形，經臺灣雲林地方法院檢察署
    檢察官以98年度調偵字第463 號為緩起訴處分，有上開緩起
    訴處分書1 份可按（本院卷第8 頁），是被告對於飲用酒類
    達不能安全駕駛動力交通工具之程度時，依法不得駕駛動力
    交通工具乙情，應已明確知悉，被告所患輕度精神障礙疾病
    ，對於其酒後駕車之行為，並無影響，附此敘明。
四、核被告廖健成所為，係犯刑法第185 條之3 不能安全駕駛動
    力交通工具罪。爰審酌被告除曾於83年因違反藥事法經法院
    判處徒刑確定外，並無其他遭法院判刑之紀錄，但前因酒後
    駕車經檢察官為緩起訴處分，於緩起訴處分期間再犯本件犯
    行，顯然不知警惕，衡諸告訴人張林素玉所受之傷害程度，
    及被告犯後已坦承犯行，並與告訴人達成和解，賠償告訴人
    損失，有雲林縣斗六市調解委員會調解書1 份在卷可按（本
    院卷第20頁），告訴人亦表示不再訴究（本院卷第23頁反面
    ），暨考量被告患有輕度肢體障礙及精神障礙，自陳已離婚
    ，有2 個女兒，學歷為斗六家商肄業（本院卷第25頁反面、
    第33頁正面），及檢察官具體求處有期徒刑3 月等一切情狀
    ，量處如主文所示之刑，並諭知易科罰金之折算標準。
據上論斷，應依刑事訴訟法第299 條第1 項前段、第273 條之1
第1 項，刑法第185 條之3 、第41條第1 項前段，刑法施行法第
1 條之1 第1 項、第2 項前段，判決如主文。
本案經檢察官魏偕到庭執行職務。
中    華    民    國    99    年    11    月    30    日
                  刑事第六庭    法  官  陳美利
以上正本證明與原本無異。
如不服本判決應於收受判決後10日內向本院提出上訴書狀，並應
敘述具體理由；其未敘述上訴理由者，應於上訴期間屆滿後20日
內向本院補提理由書（均須按他造當事人之人數附繕本）。「切
勿逕送上級法院」。
                                書記官  王秀如
中    華    民    國    99    年    11    月    30    日
附錄本案論罪科刑法條：
中華民國刑法第185條之3
服用毒品、麻醉藥品、酒類或其他相類之物，不能安全駕駛動力
交通工具而駕駛者，處 1 年以下有期徒刑、拘役或科或併科 15
萬元以下罰金。

司法院資訊處製作；財團法人民間司法改革基金會備份。
